【裁判字號】    95,上易,91
【裁判日期】    950817
【裁判案由】    
【裁判全文】
臺灣高等法院花蓮分院刑事判決          95年度上易字第91號
上  訴  人  臺灣花蓮地方法院檢察署檢察官
被      告  辛○○
            庚○○
上列上訴人因被告竊盜案件，不服臺灣花蓮地方法院95年度易字
第79號，中華民國95年4月25日第一審判決(起訴案號：臺灣花蓮
地方法院檢察署95年度偵字第897、898、903、904、1208號），
提起上訴，及移送併辦（臺灣花蓮地方法院檢察署95年度偵字第
2261、2454、2953、3182、3527、3618號），本院判決如下：
    主  文
原判決撤銷。
辛○○共同連續結夥三人以上攜帶兇器竊盜，累犯，處有期徒刑
貳年陸月，並於刑之執行前，令入勞動場所強制工作，期間為參
年。扣案之剝皮刀子參支、破壞剪陸把、長型螺絲釘捌支、Ｕ型
螺絲帽壹個、單眼螺絲帽壹個，均沒收。
庚○○共同連續結夥三人以上攜帶兇器竊盜，處有期徒刑壹年拾
月，並於刑之執行前，令入勞動場所強制工作，期間為參年。扣
案之剝皮刀子參支、破壞剪陸把、長型螺絲釘捌支、Ｕ型螺絲帽
壹個、單眼螺絲帽壹個，沒收。
    事  實
一、辛○○前因毒品案件，經臺灣花蓮地方法院判處有期徒刑5
    月確定，於民國（下同）92年5月21日易科罰金執行完畢，
    猶不知悔改，復與庚○○共同基於意圖為自己不法之所有之
    概括犯意，於附表一編號一至四所示時地，持破壞剪、長型
    螺絲釘等兇器，竊取他人之電纜線 (被害人、被害財物、犯
    罪手法均詳如附表)。
二、辛○○、庚○○復先後與訴外人梁小龍、陳達榮、張小玲共
    同基於意圖為自己不法之所有之概括犯意，於附表二編號一
    、二及編號六至八所示時地，持破壞剪、長型螺絲釘等兇器
    ，結夥竊取他人之電纜線 (被害人、被害財物、犯罪手法均
    詳如附表)。
三、辛○○承另單獨於附表一編號五及附表二編號三至五所示時
    地，持屬於兇器之破壞剪竊取他人之電纜線(被害人、被害
     財物、犯罪手法均詳如附表)。經警於94年12月26日17時5
    分許，持搜索票於花蓮縣吉安鄉○○村○○路○段2巷6號辛○○、庚○○住處，查獲電纜約106公斤，並扣得辛○○、
    庚○○所有供犯罪所用之剝皮刀子3支。又於95年1月13日16
    時許，在上址扣得辛○○、庚○○所有供犯罪所用之破壞剪
    6支、長型螺絲釘8支、U型螺絲帽1個、單眼螺絲帽1個等物
    。
四、案經花蓮縣警察局花蓮分局報請臺灣花蓮地方法院檢察署檢
    察官偵查起訴及移送本院併案審理。
    理  由
一、上開事實，業據被告2人坦承不諱，核與被害人太魯閣國家
    公園風景管理處管理人乙○、花蓮市環保公園管理人甲○○
    、臺灣電力公司管理人己○○及丁○○、福田砂石場管理人
    丙○○、裕成榮造有限公司管理人吳榮裕、富國新砂石場管
    理人賴福榮、台富瀝青廠管理人方威嵐、榮工公司管理人何
    豐臺、葉雲鏡等人於警詢時指述之情節相符；並有臺灣電力
    公司員工丁○○、榮工公司隧道一站站長葉雲鏡出具之贓物
    認領保管單各乙紙、遭竊物品及現場照片附卷可稽。足見被
    告之自白與事實相符。本件事證明確，被告2人竊盜犯行，
    堪以認定。
二、查被告2人行竊所持之破壞剪等工具，係鐵製尖銳之物，在
    客觀上足以對人之生命身體產生危害，具有行兇之危險性，
    自屬兇器之一種。又被告2人於附表二編號一、二、六至八
    號犯罪行為，皆為結夥3人以上而犯之。核被告2人所為，係
    犯刑法第321條第1項第3款之攜帶兇器竊罪及同條項第3、4
    款之結夥三人以上攜帶兇器竊盜罪。被告2人先後多次犯行
    ，時間緊接，犯罪構成要件相同，顯係基於概括犯意為之，
    應依修正前刑法第56條連續犯之規定，從情節較重之結夥三
    人以上攜帶兇器竊盜論以一罪，並加重其刑。被告2人行為
    後，刑法第56條連續犯之規定，業於94年1月7日修正公布刪
    除，並於95年7月1日施行，此刪除雖非犯罪構成要件之變更
    ，但顯已影響行為人刑罰之法律效果，自屬法律有變更，惟
    依刑法第2條第1項規定，比較新、舊法結果，仍應適用較有
    利於被告之行為時法即舊法，論以連續犯（參照最高法院95
    年第8次刑事庭會議決議）。公訴人雖僅就附表一所示之被
    告2人竊盜犯行提起公訴，惟被告2人其餘如附表二所示之竊
    盜犯行，與起訴之竊盜犯行具有修正前刑法第56條連續犯之
    裁判上一罪之關係，並經檢察官移送併案審理，為起訴效力
    所及，自應併予審理。又被告辛○○如事實欄所載之前科，
    有臺灣高等法院被告前案紀錄表在卷可稽，其於受有期徒刑
    執行完畢後，5年以內再故意犯本件有期徒刑以上之罪，不
    論依修正前之刑法第47條，或修正後之刑法第47條第1項之
    規定，均構成累犯，對被告而言並無有利或不利之情形，自
    不生新舊法比較之問題，應逕依修正前刑法第47條，論以累
    犯，加重其刑，並遞加之。
三、原審對被告2人論罪科刑，固非無見。惟原審未及就被告2
    人於附表二所示時地之犯行審究，仍有未合。檢察官上訴指
    摘原判決不當，非無理由，應予撤銷改判。爰審酌被告2人
    犯罪之動機、目的、手段、次數、所得利益、被害人所受之
    損害程度，及犯罪後雖坦承犯行，惟其等於檢察官於95年3
    月1日起訴及原審法院95年4月25日判決之後，仍繼續竊盜，
    顯然目無法紀，惡性非輕等一切情狀，分別量處如主文所示
    之刑。復查被告2人正值壯年，不思正途謀生，竟連續於94
    年11月28日至95年5月25日犯下多起竊盜罪行，其犯罪時間
    甚且於檢察官於95年3月1日起訴及原審法院95 年4月25日之
    後，顯有犯罪之習慣，其等侵犯被害人財產及生活安寧非淺
    ，若僅施以刑罰制裁，顯不足以徹底矯正偏差行為，實有施
    以保安處分矯正其惡習之必要，因併依竊盜犯贓物犯保安處
    分條例第3條第1項之規定，命其於刑之執行前，令入勞動場
    所強制工作，期間為3年，用資矯治。又扣案之剝皮刀子3
    支、破壞剪6支、長型螺絲釘8支、U型螺絲帽1個、單眼螺絲
    帽1個等物，為被告2人所有供犯罪所用之物，業經其等供陳
    無訛，應依刑法第38條第1項第2款之規定沒收。
據上論斷，應依刑事訴訟法第369條第1項前段、第364條、第299
條第1項前段，刑法修正前第56條、第47條、刑法第2條第1項前
段、第28條、第321條第1項第3、4款、第38條第1項第2款，竊盜
犯贓物犯保安處分條例第3條第1項、第5條，判決如主文。
本案經檢察官戊○○到庭執行職務。
中    華    民    國    95    年    8     月    17    日
                          刑事庭審判長法  官   謝 志 揚
                                      法  官   賴 淳 良
                                      法  官   林 慶 煙
以上正本證明與原本無異。
本件不得上訴。
                                      書記官   林 明 智
中    華    民    國    95    年    8     月    17    日
附錄：本案論罪科刑法條全文
中華民國刑法第321條
（加重竊盜罪）
犯竊盜罪而有左列情形之一者，處 6 月以上、 5 年以下有期徒
刑：
一  於夜間侵入住宅或有人居住之建築物、船艦或隱匿其內而犯
之者。
二  毀越門扇、牆垣或其他安全設備而犯之者。
三  攜帶兇器而犯之者。
四  結夥三人以上而犯之者。
五  乘火災、水災或其他災害之際而犯之者。
六  在車站或埠頭而犯之者。
前項之未遂犯罰之。
附表一：
┌──┬───┬────┬───┬──┬──┬───┐
│    │      │        │      │    │    │      │
│編號│犯罪時│犯罪地點│被害人│被害│行為│犯罪手│
│    │間    │        │      │財物│人  │法    │
│    │      │        │      │    │    │      │
├──┼───┼────┼───┼──┼──┼───┤
│一  │94年11│花蓮市秀│太魯閣│電纜│鄧禾│2人共 │
│    │月28日│林鄉文山│國家公│約  │蘜、│同持破│
│    │0時0分│溫泉步道│園管理│800 │鄧人│壞剪等│
│    │      │        │處管理│公尺│棓  │物竊盜│
│    │      │        │人乙○│    │    │      │
├──┼───┼────┼───┼──┼──┼───┤
│二  │94年12│花蓮市環│花蓮市│電纜│同上│同上  │
│    │月10日│保公園  │環保公│約  │    │      │
│    │23時  │        │園管理│350 │    │      │
│    │      │        │人江濤│公尺│    │      │
│    │      │        │伯    │    │    │      │
├──┼───┼────┼───┼──┼──┼───┤
│三  │94年12│花蓮市吉│台灣電│電纜│同上│同上  │
│    │月20日│安鄉向陽│力公司│約  │    │      │
│    │1時許 │山產業道│管理人│150 │    │      │
│    │      │路      │己○○│公尺│    │      │
├──┼───┼────┼───┼──┼──┼───┤
│四  │95年  │花蓮市吉│福田砂│電纜│同上│同上  │
│    │1月9日│安鄉光華│石場管│約  │    │      │
│    │14時許│村華城6 │理人曹│362 │    │      │
│    │      │街37巷2 │秉仁  │公尺│    │      │
│    │      │號      │      │    │    │      │
├──┼───┼────┼───┼──┼──┼───┤
│五  │94年12│花蓮縣壽│台灣電│電纜│鄧禾│以破壞│
│    │月底某│豐鄉某處│力公司│約  │蘜  │剪竊取│
│    │日    │        │管理人│106 │    │      │
│    │      │        │丁○○│公斤│    │      │
└──┴───┴────┴───┴──┴──┴───┘
附表二：
┌─┬───┬───┬───┬──┬───┬───┐
│  │      │      │      │    │      │      │
│編│犯罪時│ 犯罪 │ 被害 │被害│行為人│犯罪手│
│號│間    │ 地點 │人    │財物│      │法    │
│  │      │      │      │    │      │      │
├─┼───┼───┼───┼──┼───┼───┤
│一│94年12│花蓮縣│裕成榮│電纜│辛○○│辛○○│
│  │月24日│新城鄉│造有限│線約│庚○○│梁小龍│
│  │21時許│台8線 │公司管│200 │梁小龍│共同持│
│  │      │178公 │理人吳│公尺│      │破壞剪│
│  │      │里500 │榮裕  │    │      │等物竊│
│  │      │公尺工│      │    │      │盜    │
│  │      │地處  │      │    │      │庚○○│
│  │      │      │      │    │      │把風  │
├─┼───┼───┼───┼──┼───┼───┤
│二│95年  │花蓮縣│太魯閣│電纜│同上  │同上  │
│  │1月2日│秀林鄉│國家公│線約│      │      │
│  │8時許 │文山溫│園管理│800 │      │      │
│  │      │泉步道│處管理│公尺│      │      │
│  │      │入口處│人乙○│    │      │      │
├─┼───┼───┼───┼──┼───┼───┤
│三│95年  │花蓮縣│富國新│電纜│辛○○│以破壞│
│  │3月22 │壽豐鄉│砂石場│約40│      │剪竊取│
│  │日    │月眉村│管理人│公斤│      │      │
│  │      │月眉路│賴福榮│    │      │      │
│  │      │2段61 │      │    │      │      │
│  │      │號    │      │    │      │      │
├─┼───┼───┼───┼──┼───┼───┤
│四│95年  │同上  │同上  │電纜│辛○○│以破壞│
│  │3月27 │      │      │約45│      │剪竊取│
│  │日17時│      │      │公斤│      │      │
│  │許    │      │      │    │      │      │
│  │      │      │      │    │      │      │
├─┼───┼───┼───┼──┼───┼───┤
│五│95年4 │花蓮縣│台富瀝│電纜│辛○○│同上  │
│  │月間某│吉安鄉│青廠管│約40│      │      │
│  │日    │光華村│理人方│公斤│      │      │
│  │      │華城5 │威嵐  │    │      │      │
│  │      │街    │      │    │      │      │
│  │      │      │      │    │      │      │
├─┼───┼───┼───┼──┼───┼───┤
│六│95年  │花蓮縣│榮工公│電纜│辛○○│共同持│
│  │5月24 │壽豐鄉│司管理│約  │庚○○│破壞剪│
│  │日0時 │鹽寮村│人何豐│230 │陳達榮│等物竊│
│  │30分許│台11線│臺    │公斤│      │盜    │
│  │      │13號橋│      │    │      │      │
│  │      │南側  │      │    │      │      │
├─┼───┼───┼───┼──┼───┼───┤
│七│95年  │花蓮市│榮工公│電纜│同上  │同上  │
│  │5月24 │美崙工│司管理│450 │      │      │
│  │日16時│業區之│人葉雲│公尺│      │      │
│  │許    │榮工公│鏡    │    │      │      │
│  │      │司    │      │    │      │      │
├─┼───┼───┼───┼──┼───┼───┤
│八│95年5 │花蓮縣│同上  │電纜│辛○○│辛○○│
│  │月25日│壽豐鄉│      │約  │庚○○│庚○○│
│  │3時30 │鹽寮村│      │800 │陳達榮│陳達榮│
│  │分許  │台11線│      │公尺│張小玲│負責行│
│  │      │18.7公│      │    │      │竊    │
│  │      │里處  │      │    │      │張小玲│
│  │      │      │      │    │      │負責開│
│  │      │      │      │    │      │車及把│
│  │      │      │      │    │      │風    │
│  │      │      │      │    │      │      │
└─┴───┴───┴───┴──┴───┴───┘


司法院資訊處製作；財團法人民間司法改革基金會備份。
